臺灣士林地方法院民事裁定
110年度婚字第274號
原      告  乙○○    戶籍設桃園市○○區○○路0000號00                           樓之0


被      告  甲○○    戶籍設臺北市○○區○○路000號0樓                           臺北○○○○○○○○○

上列當事人間請求離婚事件，本院裁定如下：
    主  文
本件移送臺灣臺北地方法院。
    理  由
一、按法院受理家事事件之全部或一部不屬其管轄者，除當事人
    有管轄之合意外，應依聲請或依職權以裁定移送於其管轄法
    院，家事事件法第6條第1項前段定有明文。離婚事件，專屬
    夫妻之住所地法院、夫妻經常共同居所地法院或訴之原因事
    實發生之夫或妻居所地法院管轄，同法第52條第1項亦有明
    文。次按依一定之事實，足認以久住之意思，住於一定之地
    域者，即為設定其住所於該地；一人不得同時有兩住所。夫
    妻互負同居之義務。夫妻之住所，由雙方共同協議之；未為
    協議或協議不成時，得聲請法院定之。法院為前項裁定前，
    以夫妻共同戶籍地推定為其住所。民法第20條、第1001條、
    第1002條規定甚明。故夫妻住所必屬同一，亦即夫之住所即
    為妻之住所或妻之住所即為夫之住所。準此，家事事件法第
    52條第1項所稱之「專屬夫妻之住所地法院」係指專屬夫妻
    「共同」住所地之法院而言，此另觀法文文字未規定為「專
    屬夫或妻之住所地法院」或「專屬夫、妻之住所地法院」，
    及同條項第2款亦規定為「夫妻經常『共同』居所地法院」亦
    可明（最高法院95年度台抗字第595號裁定意旨參照），合
    先敘明。
二、本件原告起訴請求離婚，核屬家事事件法第3條第2項第2款
    之家事訴訟事件。查原告與被告於民國106年6月26日結婚，
    婚後短暫同住在臺北市士林區德行東路一、二個月，隨即遷
    至臺北市○○區○○○路0段000巷0弄0號209室同住，嗣被告於10
    7年4月底自該處離家出走，行方不明，原告則仍住居該處等
    情，業據原告陳明在卷（見起訴狀及本院卷第42、43頁筆錄
    ），並有戶籍謄本在卷可稽（見本院卷第9、11頁），堪認
    兩造婚後之最後共同住所地為臺北市○○區○○○路0段000巷0弄
    0號209室，而原告所主張之離婚原因事實（即被告離家出走
    ），亦難認係發生於本院轄區。依首揭說明，本件離婚訴訟
    本院無管轄權甚明，應由臺灣臺北地方法院管轄。茲原告向
    無管轄權之本院起訴，顯係違誤，爰依職權將本件移送於該
    管轄法院。
中　　華　　民　　國　　110 　年　　11　　月　　4 　　日
                  家事庭  法  官    陳文通 
以上正本證明與原本無異。　　　　　　　　　   
如不服本裁定，應於裁定送達後10日內向本院提出抗告狀。
中　　華　　民　　國　　110 　年　　11　　月　　4 　　日
                          書記官    劉提幸